【裁判字號】    96,簡上,670
【裁判日期】    970114
【裁判案由】    偽造文書
【裁判全文】
臺灣板橋地方法院刑事判決             96年度簡上字第670號
上  訴  人  臺灣板橋地方法院檢察署檢察官
上  訴  人
即  被  告  丙○○（原名林業昌）
            乙○○
上  一  人
選任辯護人  劉竭輝律師
上列上訴人因被告等偽造文書案件，不服本院九十六年度簡字第
三五二五號中華民國九十六年六月一日第一審判決（起訴案號：
九十五年度偵續字第二三四號、九十五年度偵字第二八八六一號
），提起上訴，本院管轄之第二審合議庭，自為第一審判決如下
：
    主  文
原判決撤銷。
丙○○、乙○○均無罪。
乙○○之上訴駁回。
    理  由
一、公訴意旨略以：被告乙○○前曾於民國八十二年五月十七日
    在臺北縣三重市○○路○段四九號四樓其兄即執業代書之被
    告丙○○（原名林業昌，下稱丙○○）住處，借款新臺幣（
    下同）二百五十萬元予被害人甲○○，雙方除簽訂借款合約
    書，約定月利率為百分之二點五外，並由甲○○提供其所有
    坐落於臺北縣林口鄉○○段東湖小段八九之一、八十九之五
    、八十九之十地號土地（嗣該等土地經重劃為林口鄉○○段
    一一六五地號，下稱本件土地），設定本金最高限額四百萬
    元之第一順位抵押權予被告乙○○以為擔保。惟被害人甲○○僅給付半年利息，之後再無力支付，嗣至八十七年十二月
    間，被告丙○○、乙○○思及前開借款利息已有四年餘未經
    給付，累積利息已逾四百萬元之最高限額抵押權額度，為求
    對甲○○之債權有所擔保，雖均明知被害人甲○○與被告乙○○之女楊巧嬌（另經檢察官為不起訴處分確定）間並無任
    何債權債務關係，仍由被告丙○○、乙○○未告知使用目的
    而逕向楊巧嬌取得身分證、印鑑證明後，復於八十七年十二
    月間向被害人甲○○表示欲增設第二順位最高限額抵押權，
    取得甲○○簽署之抵押權設定契約書及印鑑證明、借據等文
    件後，進而於八十七年十二月三十一日持上開文件，向臺北
    縣新莊地政事務所辦理抵押權設定，將本件土地設定本金最
    高限額五百萬元之第二順位抵押權予楊巧嬌，使地政機關將
    此不實事項登載於職務上所掌之公文書上，足以生損害於地
    政機關對於地政管理之正確性。因認被告丙○○、乙○○共
    同涉犯刑法第二百十四條之使公務員登載不實罪嫌。
二、按犯罪事實應依證據認定之，無證據不得認定犯罪事實；不
    能證明被告犯罪者，應諭知無罪之判決，刑事訴訟法第一百
    五十四條第二項、第三百零一條第一項分別定有明文。次按
    犯罪事實之認定，應憑證據，如未能發現相當證據，或證據
    不足以證明，自不能以推測或擬制之方法，為裁判基礎，此
    有最高法院四十年台上字第八六號判例可參；至於認定犯罪
    事實所憑之證據，雖不以直接證據為限，間接證據亦包括在
    內，然而無論直接或間接證據，其為訴訟上之證明，須達於
    通常一般人均不致有所懷疑，而得確信其為真實之程度，始
    得據為有罪之認定，最高法院亦著有七十六年台上字第四九
    八六號判例可資參照。又告訴人之告訴，係以使被告受刑事
    追訴為目的，是其陳述是否與事實相符，仍應調查其他證據
    以資審認，故在告訴人指訴被告涉嫌犯罪之場合，縱令所述
    情由依其所結合之旁證尚非絕無可能，若在一般生活經驗上
    仍可另為其它有利被告之合理推斷，即不得遽以片面之觀點
    認告訴人之陳述或其所本旁證已適於為有罪判斷之依據。
三、本件公訴人認上訴人即被告丙○○、乙○○共同涉犯刑法第
    二百十四條之使公務員登載不實罪嫌，無非以被告丙○○、
    乙○○偵查中之供述、偵查中同案被告楊巧嬌於偵查中之供
    述及告訴人王金波偵查中之指訴，並有土地登記第二類謄本
    、臺北縣新莊地政事務所九十四年八月八日函暨所檢附之登
    記申請書、抵押借款契約書、借據、借款合約書、債務清償
    證明書等件，為其主要論據。訊據被告丙○○、乙○○固坦
    承委由被告林業昌向楊巧嬌取得身分證、印鑑，復向甲○○
    取得抵押權設定契約書及印鑑證明、借據等文件後，由林業
    昌於八十七年十二月三十一日持上開文件，向臺北縣新莊地
    政事務所辦理抵押權設定，將本件土地設定本金最高限額五
    百萬元之第二順位抵押權（權利存續期間自八十七年十二月
    十五日起至九十一年十二月十四日）予楊巧嬌等事實，惟均
    堅決否認有設定虛偽不實之抵押權以使公務員登載不實之犯
    行，被告丙○○辯稱：因告訴人王金波積欠乙○○借款利息
    五年，乙○○才以楊巧嬌名義就本件土地設定登記第二順位
    之最高限額抵押權，且王金波、楊巧嬌當時均有同意以楊巧
    嬌名義就本件土地設定第二順位抵押權登記，而辦理登記上
    述第二順位最高限額抵押權時，只需要告訴人之印鑑證明及
    告訴人與楊巧嬌雙方之身分證證明，並經雙方簽名蓋章即可
    ，不需要提出債權證明等語。被告乙○○辯稱：伊借用女兒
    楊巧嬌的名義設定第二順位抵押權，是想要擔保王金波積欠
    伊的借款債權，並沒有使公務員登載不實等語。
四、經查：
(一)被告乙○○於八十二年五月十七日借款二百五十萬元予告訴
    人王金波，雙方並約定利息為每萬元每月二百五十元及違約
    金為每萬元每日五十元，告訴人王金波復將其印鑑證明等資
    料交予被告林業昌，就本件土地設定本金最高限額四百萬元
    之第一順位抵押權予被告乙○○等事實，業據被告丙○○、
    乙○○於偵查、本院審理中供述在卷，核與告訴人王金波偵
    查中陳述情節相符，並有被告乙○○與告訴人王金波於八十
    二年五月十七日簽立之借款合約書、本件土地登記簿謄本、
    債權人乙○○之土地登記申請書、土地抵押權設定契約書、
    臺北縣林口鄉戶政事務所八十二年五月五日出具之王金波印
    鑑證明書各一份在卷可稽。又告訴人甲○○於八十二年五月
    十七日借款後僅給付被告乙○○半年之借款利息，之後即未
    支付乙○○任何款項，告訴人王金波於八十三年八月十日在
    見證人即告訴人之堂弟王宏義在場之情形下出具授權書，同
    意全權委任被告丙○○就本件土地為設定抵押權、借款、買
    賣及清償債務等處分行為，嗣至八十七年十二月間，被告丙○○、乙○○認前開借款利息已有四年餘未經給付，累積借
    款利息之數額已逾第一順位抵押權之最高限額四百萬元，被
    告乙○○為求對甲○○之上開借款債權有所擔保，乃由被告
    丙○○向乙○○之女楊巧嬌取得身分證資料，復於八十七年
    十二月間向甲○○表示欲增設第二順位抵押權，取得甲○○
    簽署之抵押權設定契約書及印鑑證明、借據等文件資料後，
    進而於八十七年十二月三十一日，向臺北縣新莊地政事務所
    申請第二順位之最高限額抵押權設定登記，嗣經該地政事務
    所於八十八年一月四日將本件土地登記第二順位之本金最高
    限額五百萬元之抵押權（權利存續期間自八十七年十二月十
    五日起至九十一年十二月十四日）予楊巧嬌等事實，亦據被
    告丙○○、乙○○於偵、審中供明在卷，並有告訴人王金波
    於八十三年八月十日出具之授權書、本件土地登記簿謄本、
    債權人楊巧嬌之土地登記申請書、土地抵押權設定契約書及
    臺北縣林口鄉戶政事務所八十七年十二月十四日出具之王金
    波印鑑證明書各一份附卷足憑。
(二)至告訴人王金波於偵查中固指稱上開八十三年八月十日授權
    書並非伊所親簽，而抵押權設定契約書上之姓名雖為伊所簽
    署，但伊並不識字，並不知道該文件內容為何云云。惟查，
    告訴人王金波先於九十四年六月三十日提出之刑事告訴狀中
    指述：被告丙○○係於八十七年十二月間，向告訴人誆稱因
    部分利息未付，被告乙○○可向國稅局申報抵押借款，以減
    少利息所得申請之用，而向告訴人騙取交付印鑑證明等文件
    等語。告訴人又於九十四年七月二十一日偵查中檢察事務官
    詢問時指稱：伊於八十二年五月十七日向被告乙○○借款二
    百五十萬元，被告丙○○藉此取得伊之印鑑證明後，未經伊
    同意，而將本件土地設定抵押權予楊巧嬌等語。復於九十四
    年八月二十九日檢察事務官詢問時指稱：卷附抵押權設定契
    約書的名字是伊簽的，但伊不識字，不知丙○○要簽署何種
    文件，丙○○當初說，因伊利息沒有繳，所以要申請印鑑證
    明，伊根本不知道他要作什麼用等語；嗣於九十四年十月十
    九日偵查中檢察官訊問時先指稱：丙○○叫伊領印鑑證明給
    他，伊就領給他，丙○○還叫伊簽名等語；復改稱：八十七
    年十二月間伊並未交付身分證、印鑑證明予丙○○，伊是在
    空白紙上簽名，並沒有在契約書上簽名等語。告訴人再於九
    十四年十一月七日偵查中檢察官訊問時指稱：伊有授權丙○○處理本件土地，王宏義有叫伊領印鑑證明給他，叫伊在空
    白紙上蓋章，伊有簽名等語；嗣改稱：伊當時並沒有蓋章等
    語。觀諸告訴人上開偵查中指述情節，足徵告訴人就如何交
    付印鑑、是否交付印鑑證明、在相關文件上蓋用印鑑章等過
    程，前後指述情節不一，則其指述被告丙○○、乙○○未經
    其同意擅自將本件土地登記第二順位最高限額抵押權予楊巧
    嬌一節，是否真實，已非無疑。
(三)又證人即告訴人王金波之堂弟王宏義於九十四年十一月七日
    偵查中結證稱：八十三年間，因告訴人所有之本件土地增值
    稅高，無人購買，乙○○為催討債務，希望告訴人將土地出
    售還款，但並無人購買該土地，乙○○才透過伊要求告訴人
    請領印鑑證明、授權書交給林業昌，並由伊當見證人；該八
    十三年八月十日之授權書是告訴人親簽，伊是等告訴人簽完
    名後，才在上面（指見證人欄）簽名，告訴人確實有授權，
    當時丙○○有在場，伊就將該授權書交給丙○○；丙○○於
    八十七年間有透過伊向王金波請領印鑑證明，那時丙○○跟
    伊說要重辦抵押權，伊有向王金波說要重辦（抵押權）手續
    ，王金波同意，所以才去請領印鑑證明等語。核與被告丙○○於偵、審中供述其受託將本件土地申請設定第二順位抵押
    權登記予楊巧嬌時，所使用告訴人王金波之印鑑證明等文件
    ，均係透過王宏義徵得王金波之同意，由王金波請領、簽章
    後取得一節相符。復觀諸卷附債權人乙○○土地登記申請書
    及申請所附資料所示，本件土地於八十二年五月十二日經向
    臺北縣新莊地政事務所申請設定第一順位最高限額抵押權予
    被告乙○○時，代理人即被告丙○○所檢附之資料為告訴人
    王金波於八十二年五月五日向林口鄉戶政事務所請領之印鑑
    證明及八十二年五月十日請領之戶口謄本；而本件土地於八
    十七年十二月三十一日經向同一地政事務所申請登記第二順
    位之最高限額抵押權予楊巧嬌時，申請登記代理人即被告丙○○所檢附之資料，則為告訴人王金波於八十七年十二月十
    四日向林口鄉戶政事務所請領之印鑑證明及八十七年十二月
    十四日補發之身分證影本，顯與上開八十二年五月十二日申
    請設定第一順位抵押權時所附之印鑑證明等文件不同，此與
    被告丙○○、證人王宏義於偵查中供證告訴人王金波係為提
    供本件土地設定第二順位抵押權而申請印鑑證明等情相符。
    至告訴人王金波於偵查中固陳稱其不識字，不知所簽署文件
    之內容云云，然證人王宏義既係告訴人王金波之堂弟，苟告
    訴人當時並無空白（概括）授權之意，則其無法瞭解所簽署
    之文件內容時，衡情應會透過當時在場之見證人王宏義解釋
    清楚後，始在上開文件上簽章表示同意，是被告丙○○、乙○○並非使用告訴人王金波前於八十二年五月十七日向被告
    乙○○借款時所提供之身分證件、印鑑證明，以辦理本件土
    地之第二順位抵押權登記甚明。再徵之上述告訴人王金波於
    八十七年十二月十四日申請印鑑證明、補發身分證之日期，
    係被告丙○○就本件土地向臺北縣新莊地政事務所申請第二
    順位抵押權設定登記之前半月，亦合於一般申請抵押權之作
    業程序，且告訴人甲○○於八十二年五月十七日向被告乙○○借款後僅給付半年之借款利息後，即未再支付乙○○任何
    款項，告訴人王金波先於八十三年八月十日出具授權書，同
    意全權委任被告丙○○就本件土地為設定抵押權、借款、買
    賣及清償債務等處分行為，嗣至八十七年十二月間，告訴人
    王金波已有四年餘未給付借款利息，累積借款利息之數額已
    逾第一順位抵押權之最高限額四百萬元等情，業如前述，而
    告訴人始終均未提出任何償還借款及利息之方法，則被告乙○○為求對甲○○之上開借款債權有進一步之擔保，乃於八
    十七年十二月間請求告訴人甲○○同意就本件土地另設定第
    二順位抵押權一節，復與一般民間為擔保債權而重複設定抵
    押權登記之情形相同。綜上，足徵被告丙○○、乙○○供稱
    其等係經告訴人王金波同意始於本件土地上設定登記楊巧嬌
    為最高限額第二順位抵押權人等語，自堪以採信。故告訴人
    王金波既已同意在被告所提供之授權書、抵押權設定契約書
    上簽章，並同意請領印鑑證明、身分證文件予被告林業昌，
    堪認其有授權被告丙○○、乙○○處分本件土地而為第二順
    位抵押權設定登記之意，尚難認被告林業昌、乙○○有何偽
    以告訴人王金波名義而偽造上開授權書、抵押權設定契約書
    等之情形，是告訴人指訴被告丙○○、乙○○未經其同意將
    本件土地設定第二順位抵押權登記予楊巧嬌一節，尚非足採
    。且公訴人起訴書證據欄三以下，亦同此認定。
(四)又據本案偵查同案被告楊巧嬌於偵查中供稱：八十七年間，
    伊母親乙○○先打電話跟伊要身分證及印章，舅舅丙○○再
    來向伊拿，其有提一下要登記什麼東西，伊聽不懂，但不覺
    得乙○○會害伊等語，核與被告丙○○、乙○○偵、審中供
    述渠等向楊巧嬌索取身分證件辦理第二順位抵押權設定登記
    之情形大致相符，則被告丙○○、乙○○供述楊巧嬌當時確
    有概括同意被告乙○○、丙○○等人以其名義就本件土地設
    定第二順位之最高限額抵押權人登記等情，堪以採信。再者
    ，被告乙○○於八十二年五月十七日借款二百五十萬元予告
    訴人王金波，雙方約定利息為每萬元每月二百五十元、違約
    金為每萬元每日五十元，業如前述，而告訴人王金波於偵查
    中亦自承其於八十二年五月十七日向被告乙○○借款後，僅
    繳付半年利息即無力再繳交欠款及利息等語，與被告丙○○
    、乙○○供述告訴人積欠上開借款本金、利息之情節相符。
    則告訴人王金波自八十二年十二月（即告訴人未依約給付利
    息時）起至八十七年十二月（即申請設定第二順位抵押權登
    記時）止，以被告乙○○與告訴人雙方借款時約定之利率即
    每萬元每月二百五十元（即月利百分之二點五）計算告訴人
    所積欠之利息債務金額，應為三百七十五萬元（計算式：六
    十個月ｘ月利率百分之二點五ｘ本金二百五十萬元＝三百七
    十五萬元），如加計借款本金債權二百五十萬元，告訴人積
    欠被告乙○○之金額共六百二十五萬元。是以，告訴人至八
    十七年間積欠乙○○之本金、利息債務金額（尚不包含該借
    款契約所約定之違約金部分），顯已逾先前設定登記予被告
    乙○○之第一順位抵押權最高限額四百萬元，則被告丙○○
    、乙○○於偵、審中供稱其等以楊巧嬌名義設定本件最高限
    額第二順位抵押權登記之目的，係被告乙○○為求其對告訴
    人甲○○之上開借款債權有進一步之擔保乙節，應可採信，
    顯見被告丙○○、乙○○係為防止日後被告乙○○對告訴人
    王金波之借款債權數額超過該第一順位抵押權所擔保最高限
    額四百萬元之範圍，致其借款債權無法獲得全部清償，乃預
    先請求告訴人就本件土地另設定第二順位最高限額抵押權登
    記。按本件土地之第二順位最高抵押權既有擔保告訴人王金
    波積欠被告乙○○上開借款債權之作用存在，則渠等於該目
    的下有設定最高限額第二順位抵押權之意自屬無疑，至該第
    二順位抵押權設定登記於楊巧嬌名下一節，應係本諸雙方契
    約自由原則，自難以此遽認該第二順位抵押權之設定登記有
    何虛偽不實之情形，而被告乙○○於楊巧嬌登記為第二順位
    抵押權人後，其是否將自己上開一部分之借款債權轉讓與楊
    巧嬌或在民事法律關係上借名登記抵押權得否確保債權，乃
    另一問題，並無礙雙方間有設定第二順位抵押權真意之認定
    。況按所謂最高限額之抵押契約，係指所有人提供抵押物，
    與債權人訂立在一定金額之限度內，擔保現在已發生及將來
    可能發生之債權之抵押權設定契約而言。此種抵押權所擔保
    之債權，除訂約時已發生之債權外，即將來發生之債權，在
    約定限額之範圍內，亦為抵押權效力所及，故在一般抵押，
    固必先有被擔保之債權存在，而後抵押權始得成立，惟最高
    限額抵押，抵押權成立時，可不必先有債權存在，嗣縱經登
    記抵押權，未有被擔保之債權存在，僅生法院無由准許拍賣
    抵押物而已（最高法院六十六年度台上字第一○九七號、七
    十一年度台抗字第三○六號判例意旨參照）。是依上揭說明
    ，最高限額抵押權之設定既不以於設定之初即有債權存在為
    必要，復徵之一般人民申請抵押權登記時，係以公定契約書
    為登記原因證明文件，至抵押權人與抵押人間之債權契約或
    相關債權憑證非屬申請抵押權登記之應附文件，申請人毋庸
    檢附該等債權契約或憑證，即可准予登記等情，亦據臺北縣
    新莊事務所九十六年十一月二日北縣莊地登字第０九六００
    一八五五二號函覆本院屬實，並有該函文在卷可稽，堪認被
    告丙○○、乙○○係以擔保乙○○對甲○○上開借款債權得
    以獲得全部清償之目的，經王金波及楊巧嬌之同意後設定第
    二順位抵押權登記予楊巧嬌，並向地政事務所申請登記，則
    該第二順位抵押權之設定登記既無虛偽不實之處，即非刑法
    第二百十四條所定之「不實事項」，嗣縱使被告乙○○未將
    其對告訴人王金波之上開借款債權轉讓與楊巧嬌，或楊巧嬌
    始終未對告訴人取得任何債權，致該登記第二順位之抵押權
    ，未有被擔保之債權存在，僅生法院無由准許該第二順位抵
    押權人聲請拍賣抵押物或不准該抵押權人參與分配而已，應
    認對地政機關管理之正確及公信性，尚無損害之虞，即無構
    成刑法第二百十四條使公務員登載不實之罪嫌。則被告丙○○、乙○○辯稱其等為擔保乙○○之借款債權而以楊巧嬌之
    名義設定第二順位抵押權登記，並無使公務員登載不實等語
    ，尚非無據。
五、綜上所述，本件依公訴人所舉證據，尚不足證明被告林業昌
    、乙○○有何共同使公務員登載不實之犯行。此外，本院復
    查無其他積極證據證明被告丙○○、乙○○有何公訴人所指
    之犯行，揆諸首揭法條及判例意旨，應認本件不能證明被告
    丙○○、乙○○犯罪，自應諭知無罪之判決。原審未察，遽
    予論罪科刑，自有未洽，被告丙○○上訴指摘原有罪判決未
    當，為有理由；另檢察官指摘原判決量刑過輕而提起上訴，
    固無理由，但原判決既有上開違誤，並經被告丙○○、檢察
    官合法提起上訴，自應由本院將原判決撤銷，改諭知被告丙○○、乙○○無罪之判決，用期適法。
六、末按第一審法院依被告在偵查中之自白或其他現存證據，已
    足以認定犯罪者，得因檢察官之聲請，不經通常審判程序，
    逕以簡易判決處刑；前項案件檢察官依通常程序起訴，經被
    告自白犯罪，法院認為宜以簡易判決處刑者，得不經通常審
    判程序，逕以簡易判決處刑。又檢察官聲請以簡易判決處刑
    之案件，經法院認為有第四百五十一條之一第四項但書第三
    款所列之認為應為無罪判決之諭知者，應適用通常程序審判
    之。刑事訴訟法第四百四十九條第一項前段、第二項及第四
    百五十二條分別定有明文。本件被告丙○○、乙○○於偵查
    中均否認有使公務員登載不實之犯行，此觀之偵查筆錄自明
    ，嗣經檢察官提起公訴後，原審逕以簡易判決處刑，顯與上
    開刑事訴訟法第四百四十九條第二項規定簡易判決處刑之要
    件不合；又原審未查被告丙○○、乙○○應諭知無罪判決，
    致未適用通常程序審理，而誤用簡易判決處刑。綜上，原審
    所踐行之簡易處刑程序違背法令，其簡易處刑程序存有瑕疵
    ，為保障當事人之審級利益，本院合議庭依通常訴訟程序審
    判後，參照法院辦理刑事訴訟簡易程序案件應注意事項第十
    四點規定，撤銷原審判決，以第一審法院之地位，為第一審
    判決，檢察官如不服本判決，仍得於法定期間內，向管轄第
    二審法院提起上訴，附此敘明。
七、被告乙○○上訴部分：
    按提起上訴，應自判決送達後十日內為之，刑事訴訟法第三
    百四十九條定有明文。查被告乙○○偵查中於九十六年五月
    十五日向臺灣板橋地方法院檢察署陳報其住所地址為桃園縣
    桃園市○○街一九０巷十一號十一樓，並陳明指定共同被告
    丙○○為送達代收人等情，有刑事陳明送達代收人狀附於偵
    查卷可稽，惟被告乙○○於原審中並未向本院陳明指定代收
    人，則本件原審於九十六年六月一日判決後，於九十六年六
    月八日將判決正本送達於被告乙○○陳明之上開住所地址桃
    園縣桃園市○○街一九０巷十一號十一樓，經被告乙○○之
    受雇人即臺北大版圖管理委員會管理員收受該判決正本，有
    本院送達證書一紙附於本院九十六年度簡字第三五二五號卷
    可稽，該判決之送達為合法送達，至被告乙○○辯稱原判決
    送達後，經管理員退回警局，其到警局領取判決云云，顯與
    上開送達證書所載送達之情形不符，自非足採，且該管理員
    何時將原判決轉交應受送達人即被告及被告究竟何時取得原
    判決，對已生之合法送達效力不受影響（最高法院九十年度
    台抗字第八六號民事裁定採同一見解）。嗣被告乙○○於九
    十六年六月二十七日向本院提起上訴，亦有蓋上本院收狀戳
    之上訴狀一份在卷可稽，加在途期間三日，本件上訴期間計
    算至九十六年六月二十一日即已屆滿，被告乙○○遲至九十
    六年六月二十七日始提起上訴，顯逾上訴期間，依上開規定
    ，其上訴顯屬違背法律上之程式，應予駁回。
據上論斷，應依刑事訴訟法第四百五十五條之一第一項、第三項
、三百六十九條第一項前段、第三百六十四條、第三百零一條第
一項、第三百六十七條前段，判決如主文。
本案經檢察官鄭潔如到庭執行職務。
中    華    民    國    97    年    1     月    14    日
                  刑事第十六庭  審判長法  官  白光華
                                      法  官  曾淑娟
                                      法  官  楊志雄
以上正本證明與原本無異。
如不服本判決，應於判決送達後十日內，向本院提出上訴狀。
                                      書記官  陳春銘
中    華    民    國    97    年    1     月    14    日


司法院資訊處製作；財團法人民間司法改革基金會備份。
